# 本地仓库到异地仓库的运费是否可以资本化

提问人：michaelhtts 时间：2019-05-14 09:08:08
公司所处行业需要给客户及时供货，故公司在主要销售区域都有租赁的异地仓库，生产出产品后运往各个异地库，客户下单后由就近的异地库直接发货，异地库属于公司驻外的自有仓库。
2010 会计准则讲解存货中四、不计入存货成本的相关费用（三）不能归属于使存货达到目前场所和状态的其他支出，不符合存货的定义和确认条件，应在发生时计入当期损益，不得计入存货成本。
请问：从本地到异地库的运费和仓库租赁费是否属于存货达到目前场所的支出，是否可以资本化？

回答人：chenyiwei
赞同楼上各位意见。将货物运至异地仓库的运费、异地仓库的租金和运营费用等，都应在发生时直接计入销售费用，不能资本化计入存货成本。